# 求问版主银行打包出售贷款的会计处理

提问人：mmomonica 时间：2020-02-24 08:05:36
如果银行A，有 10 个亿规模的贷款业务（这个应该是在非流动资产里面吧？），把这 10 个亿的资产打包挂在交易所出售，有银行B投资了这 10 个亿；同时银行A也投资了银行B同样的贷款打包资产，请问这种业务银行A要如何进行会计处理呢？
是只调整银行的资产科目列报（应该计入哪个科目？），还是要同时增加资产和负债呢？

回答人：chenyiwei
首先要对照《企业会计准则第 23 号——金融资产转移》的规定，分析判断出售方能否满足终止确认所出售的贷款资产的条件。如果满足终止确认条件的，则购入对方的贷款按公允价值入帐（公允价值不能可靠估计的，按换出贷款的可收回金额），相应确认转出贷款资产的处置损益。后续对购入的贷款按摊余成本计量，或者以公允价值计量且其变动计入其他综合收益。
另外，银行报表中没有流动／非流动资产的区分。